# 请教陈版审计报告意见类型

提问人：tsy870619 时间：2015-01-04 21:57:24
请教陈版： 最近遇到一家A公司 3 年年报审计，A公司于 2012 年年终因牵涉与其他单位互相担保事宜导致资金链断裂，企业生产经营中断，巨额贷款逾期无法偿还，我们接受委托分别出具 2012 年、 2013 年和 2014 年 3 年审计报告。实际审计过程中部分银行函证无法取得，往来款函证大量无法取得，截止 2014 年底账面存货有上千万，实际系历年损耗未处理所致，企业 2014 年底账务上进行了调整，并作出了说明，A公司持续经营能力存在重大不确定性，针对这样的情况，这个报告意见类型怎么出，是多条保留意见还是无法意见甚至是否定意见？

回答人：chenyiwei
根据你说的情况，持续经营假设存在重大不确定性，对重要资产无法获取充分、适当的审计证据，相对而言出具无法表示意见的可能性较大。但具体出具何种意见类型，还要项目组根据现场掌握到的具体信息，恰当运用专业判断加以确定。